臺灣新竹地方法院刑事裁定
111年度撤緩字第42號
聲  請  人  臺灣新竹地方檢察署檢察官
受  刑  人  劉嘉翔


上列聲請人因受刑人犯詐欺案件（本院108年度易字第1094號）
，聲請撤銷緩刑之宣告（111年度執聲字第188號），本院裁定如
下：
    主  文
本院一○八年度易字第一○九四號刑事宣示判決筆錄對劉嘉翔所為
緩刑參年之宣告撤銷。
    理  由
一、聲請意旨略以：查受刑人劉嘉翔因犯詐欺案件，經本院於民
    國109年6月3日以108年度易字第1094號判處有期徒刑3月，
    宣告緩刑3年，於109年6月3日確定。受刑人應依本院109年
    度附民字第97號和解筆錄內容履行向被害人給付共新臺幣（
    下同）10萬元整，並於111年1月31日前，向公庫支付5,000
    元，於109年6月3日確定。本件業於109年7月29日（聲請書
    誤載為28日，應予更正）發函通知受刑人之住所地址，應於
    111年1月31日前向公庫繳入5,000元，迄今仍未依期限繳納
    。經臺灣新竹地方檢察署（下稱新竹地檢署）於111年1月20
    日多次以公務電話及再度發函通知受刑人均聯繫無著。又本
    件被害人武香男亦於111年2月18日向新竹地檢署陳報，受刑
    人自110年10月22日起即無故未依和解筆錄支付賠償金，迄
    今仍尚有3萬5,000未賠償完畢，且受刑人以各式理由延期、
    規避給付和解金…等語，有新竹地檢署公文回證、公務電話
    紀錄及被害人聲請狀及通訊軟體對話紀錄等資料可稽。經查
    ，宣告緩刑之意旨乃在於給予受刑人惕勵自新之機會，故暫
    不執行所宣告之法定徒刑。受刑人劉嘉翔於受緩刑之宣告後
    ，對於獲得緩刑寬典尚應承擔之義務，應盡力履行。惟本案
    經過此等非短之時間，顯已有相當時間可供設法籌款，其仍
    漠視新竹地檢署及被害人多次通知，無故不履行，致本案執
    行未果，劉嘉翔之舉實未知悔悟亦無意願履行上開判決所定
    之緩刑條件，顯已違反前開規定之情節重大，足認對受刑人
    宣告緩刑，難收預期之效果，因而有執行刑罰之必要。核該
    受刑人，已合於刑法第75條之1第1項第4款所定撤銷緩刑宣
    告之原因，爰依刑事訴訟法第476條規定聲請撤銷等語。
二、按緩刑宣告，得斟酌情形，命犯罪行為人向被害人支付相當
    數額之財產或非財產上之損害賠償、向公庫支付一定之金額
    ；違反第74條第2項第1款至第8款所定負擔情節重大者，足
    認原宣告之緩刑難收其預期效果，而有執行刑罰之必要者，
    得撤銷其宣告；緩刑之宣告應撤銷者，由受刑人所在地或其
    最後住所地之地方法院檢察官聲請該法院裁定之，刑法第74
    條第2項第3款、第4款、第75條之1第1項第4款、刑事訴訟法
    第476條分別定有明文。
三、經查：
  ㈠受刑人前因犯幫助詐欺案件，經本院於109年6月3日以108年
    度易字第1094號刑事宣示判決筆錄判處有期徒刑3月，緩刑3
    年，並應依本院109年度附民字第97號和解筆錄內容履行：
    被告劉嘉翔願給付原告武香男100,000元整，給付方式如下
    ：⒈被告劉嘉翔應自109年4月15日起，每月15日前匯款5,000
    元整予原告武香男，至110年11月15日止，共分20期。⒉如有
    一期未付款，視為全部到期。該刑事宣示判決筆錄於109年6
    月3日確定，緩刑期間自109年6月3日至112年6月2日止，有
    本院108年度易字第1094號刑事宣示判決筆錄及臺灣高等法
    院被告前案紀錄表各1份附卷可按（撤緩卷第11至14、37至4
    1頁）。
  ㈡上開刑事宣示判決筆錄確定後，經新竹地檢署於109年7月29
    日以竹檢永執制109執他附20字第1099026765號、第1099026
    774號函請受刑人應依上開刑事宣示判決筆錄內容履行給付
    ，並於109年8月4日寄存送達至受刑人之住所。新竹地檢署
    於111年1月20日多次電話聯繫受刑人，惟均聯繫無著。該署
    並於同日電話聯繫被害人武香男，其表示受刑人支付65,000
    元，還差35,000元未付，我傳訊息給他他也不理等語。該署
    復於111年1月21日發函通知命受刑人履行上開刑事宣示判決
    筆錄內容，並命受刑人陳報向被害人武香男支付情形，於11
    1年1月25日寄存送達至受刑人之住所。嗣被害人武香男於11
    1年2月18日具狀向新竹地檢署陳報稱：受刑人迄今尚有35,0
    00元未支付，未依該判決主文所示按期支付被害人和解金，
    且由被告與被害人通訊軟體對話可知，被告毫無悔改之心，
    三番兩次言之鑿鑿以各式理由延期，甚至規避給付和解金，
    且自110年10月22日起即未讀被害人之訊息等語。又受刑人
    亦未於上開刑事宣示判決筆錄所指定之日期111年1月31日前
    ，向公庫支付5,000元等情，有本院108年度易字第1094號刑
    事宣示判決筆錄、被害人武香男提出之聲請狀及所附與受刑
    人LINE通訊軟體對話紀錄、新竹地檢署109年7月29日竹檢永
    執制109執他附20字第1099026765號、第1099026774號函、
    送達證書、新竹地檢署111年1月20日公務電話紀錄表4份、
    新竹地檢署111年1月21日竹檢永執制109執他附20字第11190
    02862號函、送達證書等在卷可稽（撤緩卷第11至36頁）。
    而受刑人迄今未向公庫支付5,000元，亦未向被害人武香男
    支付和解金額餘款35,000元，有本院公務電話紀錄2紙在卷
    可佐（撤緩卷第47至51頁）。觀諸受刑人於上開幫助詐欺案
    件審理時，既已衡酌自身之經濟狀況及清償能力，並取得被
    害人武香男對其依約履行債務之信賴而達成和解，本院方依
    刑法第74條第1項第2款、第2項第3款、第4款規定諭知緩刑
    宣告，並定其應履行本院109年度附民字第97號和解筆錄所
    示條件之負擔，足見上開財產上之損害賠償及向公庫支付一
    定之金額為法院對於受刑人宣告緩刑之重要參考。詎受刑人
    竟毀棄對被害人之承諾，未依約如期履行和解條件，影響被
    害人之權益甚鉅，且亦未依判決所定之期限向公庫支付指定
    金額，受刑人違反負擔之情節實屬重大。從而本院認上揭刑
    事宣示判決筆錄對受刑人宣告之緩刑難收其預期效果，而有
    執行所宣告刑罰之必要，符合刑法第75條之1第1項第4款之
    規定，依上揭說明，聲請人聲請撤銷受刑人緩刑之宣告，核
    無不合，應予准許。
四、依刑事訴訟法第476條規定，裁定如主文。
中　　華　　民　　國　　111 　年　　4 　　月　　11　　日
                  刑事第三庭    法  官  王靜慧  
以上正本證明與原本無異。
如不服本裁定，應於裁定送達後5日內向本院提出抗告狀。
中　　華　　民　　國　　111 　年　　4 　　月　　11　　日
                                書記官  陳弘明